【裁判字號】    92,上易,305
【裁判日期】    920430
【裁判案由】    傷害
【裁判全文】
臺灣高等法院高雄分院刑事判決          九十二年度上易字第三五號
    上  訴  人
    即  被  告  乙○○
右上訴人因傷害案件，不服臺灣高雄地方法院九十年度易字第四五七七號中華民國九
十二年一月二十一日第一審判決（起訴案號：臺灣高雄地方法院檢察署九十年度偵字
第一九七八四號）提起上訴，本院判決如左：
    主  文
上訴駁回。
    事  實
一、乙○○於民國九十年八月二十三日二十三時許，與丙○○、楊金雀等人，在高雄
    市○○路「閤家歡ＫＴＶ」唱歌時，因細故與丙○○發生爭執，竟與亦在場唱歌
    之蔡勇浪（未經起訴），共同基於普通傷害之概括犯意聯絡，於翌日凌晨二時許
    其等離開「閤家歡ＫＴＶ」後，由乙○○駕車搭載蔡勇浪，尾隨丙○○前往其高
    雄市苓雅區○○○路與武廟路交岔路口住處，再由乙○○持其所有之高爾夫球桿
    一支，與徒手之蔡勇浪，共同在丙○○住處樓下毆打丙○○，二人隨即駕車離去
    。詎乙○○、蔡勇浪駕車離去後，竟夥同另二名不詳姓名之成年男子，又共同基
    於傷害之犯意，於同日凌晨二時三十分許，駕車折返上址，再由乙○○授意蔡勇
    浪及該二名不詳姓名成年男子，下車毆打遭毆打後在原處休息之丙○○，期間，
    該二名不詳姓名成年男子並以路旁撿拾之磚塊丟擲及毆打丙○○，丙○○因而受
    有右額頭六乘五公分血腫併二公分撕裂傷、左背部四乘二公分擦傷、七乘一公分
    微紅、下背十一乘一公分瘀傷及右眼黃斑部水腫之傷害。
二、案經丙○○訴由高雄市政府警察局苓雅分局移送臺灣高雄地方法院檢察署檢察官
    偵查起訴。
    理  由
一、訊據上訴人即被告乙○○固不否認與告訴人在「閤家歡ＫＴＶ」發生爭執，並分
    別駕車搭載共犯蔡勇浪及某二名不詳姓名成年男子，二次到告訴人丙○○高雄市
    苓雅區○○○路與武廟路交岔路口住處，且共犯蔡勇浪及該二名不詳姓名成年男
    子確有毆打告訴人等情，惟矢口否認有何參與共同毆打告訴人犯行，辯稱：伊於
    凌晨二時左右與蔡勇浪去楊金雀家，看楊金雀是否回到家，在路上遇見告訴人，
    蔡勇浪與告訴人吵架，伊則在場勸架並拉走蔡勇浪，之後伊叫蔡勇浪的朋友來接
    蔡勇浪，但蔡勇浪說他東西不見了，要回去現場看，所以回到現場後，蔡勇浪才
    與該二名男子下車云云。
二、經查：
  (一)被告乙○○如何與共犯蔡勇浪及某二名不詳姓名成年男子共同毆打告訴人等情，
    業據告訴人丙○○迭於警訊、偵查及原審審理時指訴詳盡，核與證人楊金雀迭於
    警訊、偵查及原審審理時所證述之情節大致相符，而告訴人確受有右額頭六乘五
    公分血腫併二公分撕裂傷、左背部四乘二公分擦傷、七乘一公分微紅、下背十一
    乘一公分瘀傷及右眼黃斑部水腫之傷害，有國軍高雄總醫院驗傷診斷書及進明眼
    科診斷證明書各一份在卷可稽。
  (二)次查證人楊金雀於原審證稱「我就把告訴人帶回他家樓下，我就回家，告訴人則
    坐在他家樓下，我到我家樓下，被告就打電話給我問我在哪裡，他說他在回家的
    路上，但我走路回家就發現被告車子停在我家附近巷口的轉角，我就走到被告停
    車的地方問被告說你人都在這裡為何還打電話問我，被告就說沒事，就開著車子
    往告訴人的家方向去，被告車上還坐著英哥（即蔡勇浪），被告開到告訴人家去
    ，我就馬上追過去，看到被告手拿高爾夫球桿，英哥手上沒有拿東西，在打告訴
    人，告訴人有抵抗，打完後，被告和英哥就開車走．．．約半小時後，被告又開
    著車回來，又另外載了其他兩位成年男子，但被告自己沒下車，英哥和另外兩人
    下車，有兩個人手拿磚塊，另一人沒拿東西，告訴人看到就跑了，但是他們三人
    追告訴人到巷子裡，我追進去時看到有人拿東西敲告訴人右頭部一下，還有踢他
    、打他，隨後三人就走了」等語（見原審卷第四六、四七頁），核與告訴人指訴
    「我沒有馬上上樓，在樓下和楊金雀聊甲，沒多久，乙○○和英哥就開車到現場
    ，兩人一下車沒說話，乙○○就從車上拿高爾夫球棒打我，英哥沒有拿東西用手
    打我，兩人打完就離開現場。約半小時，乙○○和英哥又帶兩名男子到現場打我
    ，其中還有拿磚塊丟我」（見原審卷第二七頁）之被害情節大致相符，且由告訴
    人所受之傷害，包括右額頭六乘五公分血腫併二公分撕裂傷、下背十一乘一公分
    瘀傷及右眼黃斑部水腫之傷害觀之，亦與其指稱遭被告持高爾夫球桿及某二名不
    詳姓名成年男子持磚塊丟擲及毆打之情節相吻合。雖其中關於證人楊金雀送告訴
    人回家後，係與告訴人聊甲或係回家，與告訴人之陳述有異，然據被告陳稱「我
    在楊金雀家樓下有遇到楊金雀，還和他說話，說完話後，我們就離開．．．當時
    楊金雀根本就沒跟告訴人在說話，但後來楊金雀有跟著我們出來．．．」（見原
    審卷第二八頁），及經原審到場實際勘驗，發現證人楊金雀住處離案發現場僅一
    百公尺，有勘驗筆錄一紙在卷可稽（見原審卷第一三八頁），是證人楊金雀上述
    之證述，應屬可採。另被告雖以告訴人指訴其與證人楊金雀在其住處樓下聊甲時
    ，被告與蔡勇浪駕車到場共同毆打伊等語，與證人楊金雀證述之情節不盡相同，
    而認告訴人之指訴與證人楊金雀之證詞均不足採信，惟告訴人、證人之陳述有部
    分前後不符，或相互間有所歧異時，法院仍得予以斟酌，非謂一有不符或矛盾，
    即應認其全部均為不可採信陳述，最高法院七十四年度台上字第一五九九號判例
    可資參照，本件告訴人之指訴與證人證述之情節大致相符已如前述，故自無從執
    此即遽為有利被告之認定，附此敘明。
  (三)再共犯蔡勇浪雖於原審陳稱：被告未持高爾夫球桿毆打告訴人，本件係其先與告
    訴人徒手互毆，後來伊又與二位朋友與告訴人打起來等語（見原審卷第八九、九
    十頁）、被告乙○○於本院陳稱「現場沒有高爾夫球桿，他們是有隨手拿起拉鐵
    門的鐵條打丙○○」（見本院卷九十二年三月十八日訊問筆錄），惟共犯蔡勇浪
    與該二名不詳姓名成年男子分別係徒手及持磚塊毆打告訴人一節，業經共犯蔡勇
    浪、證人楊金雀、告訴人丙○○證如前述，且倘告訴人未遭被告持高爾夫球桿毆
    打，何以其會受有下背十一乘一公分之長條型瘀傷之傷勢？足見共犯蔡勇浪陳述
    被告未持高爾夫球桿毆打告訴人之情節，應係迴護被告之舉，自不足採。另參以
    被告與告訴人在「閤家歡ＫＴＶ」發生爭執後，若係勸架，實無理由二度駕車搭
    載蔡勇浪等人到告訴人住處，並任由蔡勇浪等人毆打告訴人，是被告前揭辯詞，
    不足採信。綜上所述，本件事證已臻明確，被告犯行堪以認定。
  (四)至被告乙○○請求對證人楊金雀測謊，及聲請傳訊證人邱啟燈（已經原審傳訊多
    次並未到庭）、福德路派出所警員李崑聖，因本件被告傷害犯行罪證已臻明確，
    如前所述，自無再予測謊及傳訊之必要，併予敘明。
三、核被告乙○○所為，係犯刑法第二百七十七條第一項之傷害罪。其與共犯蔡勇浪
    及該二名不詳姓名成年男子，間有犯意之聯絡與行為之分擔，應論以共同正犯。
    又其先後二次犯行，時間緊接，並觸犯構成要件相同之罪名，顯係基於概括犯意
    反覆為之，為連續犯，應依刑法第五十六條之規定論以一罪，並加重其刑。
四、原審因依刑法第二十八條、第五十六條、第二百七十七條第一項、第四十一條第
    一項、罰金罰鍰提高標準條例第一條前段、第二條之規定，並審酌被告之犯罪動
    機、目的、手段，及其生活狀況、品行、智識程度，告訴人所受之傷勢非微，暨
    被告於犯罪後始終否認犯行、卸責飾詞之犯後態度等一切情狀，量處被告有期徒
    刑四月，並諭知如易科罰金，以參佰元折算壹日。高爾夫球桿一支，為被告所有
    供犯罪所用之物，應依刑法第三十八條第一項第二款規定，併諭知沒收，認事用
    法，核無不合，量刑亦屬妥適。被告上訴意旨，仍執前詞，否認犯罪，指摘原判
    決不當，為無理由，應予駁回。
據上論結，應依刑事訴訟法第三百六十八條，判決如主文。
本案經檢察官王登榮到庭執行職務。
中    華    民    國        九十二      年      四      月     三十     日
                              臺灣高等法院高雄分院刑事第九庭
                                  審判長法官  張明松
                                        法官  張盛喜
                                        法官  任森銓
右正本證明與原本無異。
不得上訴。
                                      書記官  施耀程
中    華    民    國        九十二      年      五      月      二      日
附錄：本判決論罪科刑法條：
刑法第二百七十七條第一項
傷害人之身體或健康者，處三年以下有期徒刑，拘役或一千元以下罰金。
                                                                      Ｈ


司法院資訊處製作；財團法人民間司法改革基金會備份。
